

VINCENT DUGUET

DÉVELOPPEUR WEB SYMFONY/REACT

CONTACT

Email:

v.duguet.dev@gmail.com Téléphone : 06 59 63 03 26 Adresse:

47 rue nationale 37250 Sorigny

LANGUES

Français: langue maternelle Anglais : bonne compréhension écrite (lecture de documents technique)

J'AIME AUSSI LIRE ET APPRENDRE SUR

- Cyber-sécurité
- UI / UX Design
- Gestion et optimisation du temps
- Résolution de problèmes
- Protection des données
- Accessibilité du web
- Référencement

QUI SUIS-JE?

Développeur de 27 ans, autodidacte dans l'âme et passionné par le web, j'aime apprendre de nouvelles choses en les appliquant par moimême sur des projets personnels.

Je suis disponible pour de nouveaux challenges à partir de Juillet 2020.

COMPÉTENCE

- Gestion de projet
- Concepteur d'application web et mobile Facilité d'apprentissage
- Relation client

- Sens des responsabilités
- Persévérant

EXPÉRIENCE

Développeur web du 02/2020 au 06/2020 chez Avidsen:

Réalisation de la nouvelle application Avidsen Pro, amelioration des applications existantes : Maintenance et correction de bugs, amélioration de l'UX.

Développeur web du 12/2019 au 02/2019 Solution ABC - réseau de professionnels pour Strat&Growth

Réalisation en équipe d'une application destinée à promouvoir les compétences des professionnels du réseau ABC à travers un système de recommandation des prestations et compétences des membres du réseau et de gestions des événements.

En savoir plus sur mes expériences :

https://www.linkedin.com/in/vincent-duguet

Projets personnels et codes divers :

https://github.com/eikyuu

LA PARTIE TECHNIQUE

Frameworks: Symfony, Api Platform Bibliothèque : React, Bootstrap

Mes langages favoris: PHP, JavaScript, Python, HTML, CSS, MySQL

Utilise chaque jour : Git Flow, Scrum, BEM, API REST

FORMATION

Du 09/2019 au 02/2020 Wild code school

En passage du titre professionnel développeur web et web mobile

Formation professionnalisante centrée sur une approche projet et relation client.

Travail en équipe avec la méthode Scrum, utilisation de Git.